臺灣高等法院高雄分院刑事判決　　　100年度交上易字第132號
上　訴　人
即　被　告　王翔
上列上訴人因公共危險案件，不服臺灣屏東地方法院100 年度交
易字第209 號中華民國100年8月25日第一審判決（起訴案號：臺
灣屏東地方法院檢察署100 年度偵字第4172號），提起上訴，本
院判決如下：
     主  文
上訴駁回。
     理  由
一、按不服地方法院之第一審判決而上訴者，須提出上訴書狀，
    並應敘述具體理由，上訴書狀未敘述上訴理由者，應於上訴
    期間屆滿後20日內補提理由書於原審法院。逾期未補提者，
    原審法院應定期間先命補正。但上訴書狀已敘述理由，惟所
    敘述者非屬具體理由，則屬不符上訴之法定程式，由第二審
    法院以其上訴不合法律上程式，判決駁回，不生定期命補正
    之問題，刑事訴訟法第350 條第1 項、第361 條、第362 條
    、第367 條定有明文。
二、次按，上開所稱「上訴書狀應敘述具體理由」，係指須就不
    服之判決為具體之指摘而言，如僅泛稱原判決認事用法不當
    或採證違法、判決不公等，均非具體理由（法院辦理刑事訴
    訟案件應行注意事項第162 點參照）；復按所謂具體理由，
    必係依據卷內既有訴訟資料或提出新事證，指摘或表明第一
    審判決有何採證認事、用法或量刑等足以影響判決本旨之不
    當或違法，而構成應予撤銷之具體事由，始克當之（例如：
    依憑證據法則具體指出所採證據何以不具證據能力，或依憑
    卷證資料，明確指出所為證據證明力之判斷如何違背經驗、
    論理法則）；倘僅泛言原判決認定事實錯誤、違背法令、量
    刑失之過重或輕縱，而未依上揭意旨指出具體事由，或形式
    上雖已指出具體事由，然該事由縱使屬實，亦不足以認為原
    判決有何不當或違法者（例如：對不具有調查必要性之證據
    ，法院未依聲請調查亦未說明理由，或援用證據不當，但除
    去該證據仍應為同一事實之認定），皆難謂係具體理由，俾
    與第二審上訴制度旨在請求第二審法院撤銷、變更第一審不
    當或違法之判決，以實現個案救濟之立法目的相契合，並節
    制濫行上訴」（最高法院97年度台上字第892 號判決意旨參
    照）。是如上訴理由書狀並未依據卷內訴訟資料，具體指摘
    原判決認事用法有何違法或不當之情形，即屬上訴未敘述具
    體理由。
三、另按刑之酌減、量定及定執行刑等，為法院依實體法或程序
    法等相關規定，得依職權審酌、自由裁量之事項，不得任意
    指摘，必須具體表明原審判決所為自由裁量之行使，未合乎
    法律之目的，違背內部性界限，而屬權利濫用之違法，或違
    反比例原則、平等原則、公平正義等法則，始足當之，否則
    非屬具體理由，可逕由程序上予以駁回（最高法院80年台非
    字第473 號判例意旨及71年3 月2 日71年度第3 次刑事庭會
    議決議三之意旨參照）。
四、本件上訴人即被告王翔（下稱被告）因犯不能安全駕駛動力
    交通工具罪，累犯，處有期徒刑陸月，如易科罰金，以新臺
    幣壹仟元折算壹日在案。而被告於上訴期間之民國（下同）
    100 年9 月13日向原審法院提出上訴狀，上訴理由略以：「
    上訴人於100 年2 月10日騎乘機車，受有右腔腓骨開放性、
    粉碎性骨折等傷害，現骨折仍未癒，無法承重工作，懇請鈞
    院能給予自新機會，減少徒刑」等語。
五、經查，本件原審對被告之量刑裁量，已審酌：「被告前於95
    、96、97年間，已有3 度酒醉駕駛之公共危險案件，迭經判
    刑、執行，有臺灣高等法院被告前案紀錄表1 份附卷可按，
    詎其再度犯下本案，顯然毫未反省悔悟；又被告自制力薄弱
    、溺於酒害，非但缺乏尊重其他用路人生命、財產安全之觀
    念，且對國家法令之宣導視若無物，實嚴重危及道路交通安
    全與社會安定，犯罪結果影響顯鉅；惟念及被告尚能坦然面
    對司法、供承己身罪行不諱，犯後態度良好，且因本次酒醉
    駕車致其本身受有多處傷害、右腳骨折，有警詢筆錄及調查
    報告在卷可稽，已受有相當教訓」等一切情狀，就刑法第57
    條所規定之量刑事由，均已詳加具體斟酌，尤其對被告量刑
    之有利事項（即犯後尚能坦然面對司法、供承己身罪行不諱
    ，犯後態度良好，且因本次酒醉駕車致其本身受有多處傷害
    、右腳骨折，已受有相當教訓等），更已特別列入考量，核
    原審所量有期徒刑6 月，並諭知如易科罰金，以新台幣壹仟
    元折算壹日之刑度，尚屬罪刑相當，本院衡酌被告前已有3
    度酒醉駕駛之公共危險案件，迭經偵審、判刑、執行等司法
    審判、執行程序，仍未習得教訓，反省痛改前非，仍酒駕致
    不能安全駕駛而肇事，核原審就量刑之裁量權行使，合乎法
    律之目的，且未違背內部性界限，亦未有權利濫用之違法，
    或違反比例原則、平等原則、公平正義等法則，被告上訴意
    旨徒以己身受有骨折傷害未癒，無法承重工作，請求從輕量
    刑云云，未針對原審量刑之裁量，指摘有何足以影響判決本
    旨之不當或違法，而構成應予撤銷之具體事由，其上訴書狀
    ，顯未具備「應敘述具體理由」之要件至明。
六、綜上所述，被告所提出之上訴理由，既非依據卷內既有訴訟
    資料或提出新事證，具體指摘原判決上開採證、認事、用法
    、量刑，有何足以影響判決本旨之不當或違法，而構成應予
    撤銷之具體事由，徒以上開情詞，請求撤銷原判決，從輕量
    刑云云，依據首揭說明，被告所提之前述上訴理由，核與刑
    事訴訟法第361 條第2 項所稱「具體理由」顯非相當，其上
    訴顯屬違背法律上之程式，應由本院依同法第367 條前段、
    第372 條規定，不經言詞辯論，判決如主文。
據上論斷，應依刑事訴訟法第367 條前段、第372 條，判決如主
文。
中    華    民    國  100     年    11   月    21    日
                刑事第五庭    審判長法  官  曾永宗
                                    法  官  任森銓
                                    法  官  鍾宗霖
以上正本證明與原本無異。
不得上訴。
中    華    民    國   100    年    11    月    21    日
                                    書記官  邱麗莉